臺灣高雄地方法院刑事判決　　　　　　　　　　　　九十一年度易字第二五二二號
　　公　訴　人　臺灣高雄地方法院檢察署檢察官
　　被　　　告　甲○○
　　選任辯護人　吳豐賓
右列被告因詐欺案件，經檢察官提起公訴（九十一年度偵字第三三六六號，本院判決
如左：
    主  文
甲○○共同連續意圖為自己不法之所有，以詐術使人將本人之物交付，處有期徒刑肆
月，如易科罰金以佰元折算壹日，緩刑貳年。
    事  實
一、甲○○（綽號「小柏」）與不詳姓名、年籍綽號「林經理」或「楊經理」或「陳
    善奇」之成年男子（下稱「林經理」）共同基於意圖為自己不法所有之概括犯意
    聯絡，自民國九十一年二月一日起至同年月七日止，由「林經理」分別在自由時
    報、台灣新聞報刊登「松昱企業」、「鈞霖企業（股）公司」誠徵轎車司機之求
    才廣告，並以「0000000000」、「0000000000」號行動電
    話與應徵者約定會面時間、地點，由甲○○負責前往接洽，以向應徵者佯稱須繳
  納現金作為公司交付轎車之保證金，並帶應徵者至當舖當車或至商店刷卡換取現
    金之方式，向應徵者詐騙依上開方式換取之現金，且與「林經理」約定所詐騙之
    金額，由甲○○分得一成，其餘則匯入「林經理」所指定之帳戶內，使陳文彬、
    邱富貴、葉鴻霖閱覽前揭廣告後陷於錯誤，先後撥打上開行動電話與「林經理」
    聯絡，分別約定於九十一年二月一日中午十二時三十分在高雄市○○○○道下麥
    當勞前、同年月四日上午十一時許在高雄市○○路後火車站、同年月七日上午九
    時五十分許在高雄市○○路後火車站，與甲○○見面，陳文彬、邱富貴、葉鴻霖
    依約前往後，甲○○即分別帶陳文彬至高雄市○○路、澄清路路口之「三通當舖
    」當車換取現金新臺幣（下同）五萬六千二百五十元，帶邱富貴至高雄市○○路
    四０一號之「昇大當舖」當車換取現金六萬元，帶葉鴻霖至高雄市○○路、南台
    路路口之一家洋酒商行刷卡換取現金八千元七百元（刷卡面額為九千六百六十元
    ）後，再前往高雄市苓雅區○○○路三三號之「霖園飯店」一樓，在該處分別向
    陳文彬、邱富貴、葉鴻霖收取所換取之現金五萬六千元、五萬二千元、八千元，
    而連續詐得上開三筆金額，並趁陳文彬、邱富貴、葉鴻霖受騙在該處等候客戶及
    公司之轎車時，趁機逃逸，嗣於同年月七日十一時四十分許，甲○○詐得葉鴻霖
    所換取之現金八千元後，正欲離去之際，為「霖園飯店」警衛發覺有異，而報警
    當場查獲，並在甲○○之身上扣得現金八千元。
二、案經陳文彬、邱富貴訴由高雄市政府警察局苓雅分局報告臺灣高雄地方法院檢察
    署檢察官偵查起訴。
    理  由
一、右揭犯罪事實，業訊據被告甲○○坦承不諱；核與告訴人陳文彬、邱富貴、被害
    人葉鴻霖指訴之情節相符；復有自由時報九十一年二月六日分類廣告、扣押物品
    目錄、贓物認領保管收據、本院刑案電話查詢登記表各一紙、告訴人邱富貴當車
    之押當車輛切結書、委託切結書、讓渡保證書、汽車行車執照、當票影本各一紙
    附卷可稽。又被告於偵訊中所供稱匯入戶名為王子寧、帳號為00000000
    000000號之郵局帳戶，經查詢結果業已於九十一年一月二十五日終止，此
    有臺灣南區郵政管理局九十一年三月七日業九一字第五０六００一０八八號函附
    於偵查卷中可參；被告亦於本院審理羈押之聲請時供稱：不知姓名之公司員工於
    每次詐騙時拿不同之郵局帳戶給伊等語，足認被告係將所詐騙之現金匯入「林經
    理」指定之其他帳號，而非上開王子寧之帳戶。另被告於偵訊及本院審理中供稱
    ：約定詐騙所得，可留下一成作為報酬，其餘匯入「林經理」指定之帳戶，但因
    不敢收取報酬，而將向告訴人陳文彬、邱富貴所詐得之現金全數匯入「林經理」
    指定之帳戶等語，既查無其他積極證據足認被告確有依約留下詐騙所得之一成作
    為報酬，則被告此部分所供，尚非不足採信。綜上所述，本案事證明確，被告犯
    行堪以認定。
二、核被告所為係犯刑法第三百三十九條第一項之詐欺取財罪，被告與不詳姓名、年
    籍綽號「林經理」之成年男子就上揭犯行，有犯意之聯絡及行為之分擔，皆為共
    同正犯。被告先後三次詐欺犯行，時間緊接，方法相同，觸犯構成要件相同之罪
    名，顯係基於概括犯意為之，依連續犯規定論以一罪，並依法加重其刑。爰審酌
    被告素行良好，因年紀尚輕，社會經驗不足，以致為他人所利用，犯後並坦承犯
    行，所詐騙被害人葉鴻霖之金額已於查獲時當場歸還，另於本院審理中如數賠償
    告訴人陳文彬、邱富貴所受損害，而與二人達成和解，有和解書二份在卷可查，
    態度良好等一切情狀，量處如主文所示之刑，並諭知易科罰金之折算標準。末查
    被告前未曾受有期徒刑以上刑之宣告，有卷附臺灣高等法院被告全國前案紀錄表
    可按，因一時失慮，致罹刑章，經此偵、審程序，當知所警惕，信無再犯之虞，
    本院認所宣告之刑以暫不執行為適當，併諭知緩刑二年，以啟自新。
據上論斷，應依刑事訴訟法第二百九十九條第一項前段、刑法第二十八條、五十六條
、第三百三十九條第一項、第四十一條第一項、第七十四條第一款，罰金罰鍰提高標
準條例第一條前段、第二條，判決如主文。
本案經檢察官李宛凌到庭執行職務。
中      華      民      國      九十一      年    十    月    二十五    日
                                  臺灣高雄地方法院刑事庭
                                      審判長  法  官 黃三友
                                              法  官 廖建瑜
                                              法  官 王雅苑
右正本證明與原本無異。
如不服本判決，應於判決送達後十日內，向本院提出上訴狀。
                                              書記官 黃琬婷
中      華      民      國      九十一      年    十    月    二十五    日
附錄法條：刑法第三百三十九條第一項。
中華民國刑法第三百三十九條
 (普通詐欺罪)
意圖為自己或第三人不法之所有，以詐術使人將本人或第三人之物交付者
，處五年以下有期徒刑、拘役或科或併科一千元以下罰金。
